最高法院刑事判決
111年度台上字第5079號
上  訴  人  蔡孟佑                     


上列上訴人因過失致人於死案件，不服臺灣高等法院高雄分院中
華民國111年8月23日第二審判決（111年度交上訴字第63號，起
訴案號：臺灣屏東地方檢察署110年度偵字第9072號），提起上
訴，本院判決如下：
    主  文
上訴駁回。
    理  由
一、按刑事訴訟法第377條規定，上訴於第三審法院，非以判決
    違背法令為理由，不得為之。是提起第三審上訴，應以原判
    決違背法令為理由，係屬法定要件。如果上訴理由書狀並未
    依據卷內訴訟資料，具體指摘原判決不適用何種法則或如何
    適用不當，或所指摘原判決違法情事，顯與法律規定得為第
    三審上訴理由之違法情形，不相適合時，均應認其上訴為違
    背法律上之程式，予以駁回。
二、本件原判決以第一審判決認定上訴人蔡孟佑有如第一審判決
    事實欄所載犯行，以及所犯罪名，因而撤銷第一審關於科刑
    部分之判決，改判仍論處上訴人汽車駕駛人，行經行人穿越
    道不依規定讓行人優先通行，而犯過失致人於死罪刑。原判
    決已說明上訴人業已賠償被害人衛黃美鑾家屬，第一審判決
    所為量刑過重，應就科刑部分撤銷改判之理由，從形式上觀
    察，原判決並無足以影響其判決結果之違法情形。
三、上訴意旨略以：上訴人已與被害人家屬成立民事和解，並賠
    償完畢，其犯後態度良好。且上訴人入獄服刑，將嚴重影響
    家中經濟。原判決未考量上訴人生活狀況，而對上訴人處以
    不得易科罰金之有期徒刑，有量刑過重之違誤。
四、惟按：刑之量定，屬事實審法院得依職權裁量之事項，經以
    行為人之責任為基礎，審酌刑法第57條所列各項罪責因素後
    ，予以整體評價，而為科刑輕重標準之衡量，使罰當其罪，
    倘其未有逾越法律所規定之範圍，已遵守法秩序理念之內、
    外部界限，而無明顯濫用權限，自不得任意指摘為違法，據
    為適法上訴第三審的理由。
    原判決就上訴人所犯過失致人於死犯行，量處有期徒刑8月
　　，已詳為說明：上訴人駕車撞擊行經行人穿越道之被害人，
    致被害人死亡，過失情節嚴重。惟上訴人犯後坦承犯行，並
    與被害人家屬達成和解，犯後態度尚可。復考量被害人家屬
    於原審審理時表達之意見，兼衡上訴人之經濟狀況及家庭生
    活等一切狀況等旨，而為量刑。並無逾越法律所規定之範圍
    ，或濫用其裁量權限，而有輕重明顯失衡情形。上訴意旨係
    就原審量刑裁量權之適法行使，任意指摘為違法，核非適法
    之上訴第三審理由。
五、綜上所述，上訴意旨置原判決明確之論斷說明於不顧，就原
    審量刑裁量職權之適法行使，任意指為違法，顯與法律規定
    得為第三審上訴理由之違法情形，不相適合。依前開說明，
    應認本件上訴為違背法律上之程式，予以駁回。
據上論結，應依刑事訴訟法第395條前段，判決如主文。
中　　華　　民　　國　　111 　年　　11　　月　　17　　日
                  刑事第五庭審判長法　官  李錦樑
                                  法　官  周政達
                                  法　官  錢建榮
                                  法　官  林婷立 
                                  法　官  蘇素娥
本件正本證明與原本無異
                                  書記官  杜佳樺 
中　　華　　民　　國　　111 　年　　11　　月　　24　　日